臺灣高等法院臺中分院刑事判決　　　 100年度上訴字第2144號
上　訴　人
即　被　告　吳柏諺
選任辯護人　張右人律師
上列上訴人即被告因違反毒品危害防制條例案件，不服臺灣臺中
地方法院100年度訴字第444號，中華民國100年7月29日第一審判
決（起訴案號：臺灣臺中地方法院檢察署99年度偵字第19968號
），提起上訴，本院判決如下：
    主  文
上訴駁回。
    事  實
一、吳柏諺明知愷他命（俗稱k他命）係毒品危害防制條例第2條
    第2項第3款所規定之第三級毒品，不得非法販賣，竟基於意
    圖營利之犯意，分別為下列之販賣行為：
  (一)於99年8月初某日（起訴書誤載為中旬某日），在臺中市大
    里區哈拉網咖內，以新臺幣（下同）300元之價格，販賣第
    三級毒品愷他命1小包（含袋重量約0.6公克）予少年劉○仁
    。
  (二)99年8月25日凌晨某時許，何智倫先以0000000000號行動電
    話與吳柏諺所使用之行動電話門號0000000000號聯繫，約定
    交易第三級毒品愷他命之事宜後，吳柏諺隨即前往臺中市○
    里區○○路之豪傑網咖，以400元之價格，販賣第三級毒品
    愷他命1小包（含袋重量約0.6公克）予何智倫。
  (三)99年8月26日凌晨零時30許，吳柏諺在王子嘉位於臺中市○
    里區○○路17巷10號住處前，以400元之價格，販賣第三級
    毒品愷他命1小包（含袋重量約0.6公克）予何智倫。
二、嗣於99年8月26日凌晨1時30分許，在臺中市○里區○○路17
    巷10號王子嘉住處前，吳柏諺因形跡可疑，為警跟蹤循線查
    獲，並經其同意搜索扣得附表2編號1至10所示之物。
三、案經臺中市政府警察局霧峰分局移送臺灣臺中地方法院檢察
    署檢察官偵查起訴。
    理  由
壹、證據能力之說明：
  (一)按刑事訴訟法第159條之1規定：被告以外之人於審判外向法
    官所為之陳述，得為證據。被告以外之人於偵查中向檢察官
    所為之陳述，除顯有不可信之情況者外，得為證據。次按同
    法第186條第1項第1款規定，證人如未滿16歲者，不得令其
    具結。查本件少年劉○仁係84年7月出生，有其年籍資料在
    卷可稽，其於99年10月4日在檢察官偵查中作證時，尚未滿
    16歲，不得令其具結，則證人少年劉○仁於99年10月4日在
    檢察官偵查中所為之證述，既尚未滿16歲，檢察官誤命其為
    具結（見偵查卷第108至第111頁），而證人或鑑定人若依法
    應具結而未具結者，依刑事訴訟法第158條之3規定，其證言
    固經明文排除其證據能力；但就依法不得令其具結卻命具結
    ，其所為之證詞之證據能力既未經法條明定加以限制，且依
    最高法院30年非字第24號判例要旨，僅該具結不發生效力，
    即縱使陳述內容虛偽，亦不該當於偽證罪（參考最高法院99
    年度台上字第6854號判決意旨），就此本無需經「具結」之
    證言，因欠缺具結之真實性之程序擔保，而對證明力產生影
    響外，要無證據能力上之問題，換言之，本即有證據能力之
    無庸經「具結」之真實性程序擔保之證言，應不致因誤命「
    具結」以擔保，反而失其證據之適格，且本件證人少年劉○
    仁上開在檢察官偵查中所為之陳述，並無顯不可信之情形，
    依刑事訴訟法第159條之1第2項之規定，其於偵查中之證言
    自具有證據能力。
  (二)本件於99年8月26日1時30分許，經警在臺中市○里區○○路
    17巷10號，搜索扣得附表2所示之物，非屬供述證據而無傳
    聞法則之適用，惟查本案扣案之上開物品，均係經被告同意
    搜索而依法定程序合法所扣得，且查無其他證據足以證明係
    執法人員以違法手段所取得，當有證據能力。
  (三)按法院或檢察官得囑託醫院、學校或其他相當之機關、團體
    為鑑定 ，或審查他人之鑑定，並準用第203條至第206條之1
    之規定 （不包括第202條囑託個人鑑定時應命鑑定人於鑑定
    前具結之規定），而鑑定之經過及其結果，應命鑑定人以言
    詞或書面報告，刑事訴訟法第208條第1項前段及第206條第1
    項分別定有明文。另現行刑事訴訟法關於鑑定之規定，除選
    任自然人充當鑑定人外，另設有囑託機關鑑定制度。依刑事
    訴訟法第198條、第208之規定，不論鑑定人或鑑定機關、團
    體，固均應由法院、審判長、受命法官或檢察官視具體個案
    之需要而為選任、囑託， 並依同法第206條之規定，提出言
    詞或書面報告，始符合同法第159條第1項所定得作為證據之
    「法律有規定」之情形，否則所為之鑑定，仍屬傳聞證據。
    然於司法警察機關調查中之案件，為因應實務上，或因量大
    、或有急迫之現實需求，併例行性當然有鑑定之必要者，例
    如毒品之種類與成分、尿液之毒品反應，或者槍、彈有無殺
    傷力等鑑定，基於檢察一體原則，得由該管檢察長對於轄區
    內之案件，以事前概括選任鑑定人或囑託鑑定機關、團體之
    方式，俾便轄區內之司法警察官、司法警察對於調查中之此
    類案件，得即時送請先前已選任之鑑定人或囑託之鑑定機關
    、團體實施鑑定，以求時效（參考法務部92年9月1日法檢字
    第0920035083號函，刊載於法務部公報第312期）。此種由
    檢察機關概括選任鑑定人或概括囑託鑑定機關、團體，再轉
    知司法警察官、司法警察於調查犯罪時參考辦理之作為，法
    無明文禁止，係為因應現行刑事訴訟法增訂傳聞法則及其例
    外規定之實務運作而為。此種由司法警察官、司法警察依檢
    察官所概括選任之鑑定人或囑託鑑定機關、團體所為之鑑定
    結果，與檢察官選任或囑託為鑑定者，性質上並無差異，同
    具有證據能力。本件卷附之行政院衛生署草屯療養院所出具
    之鑑定書，係該院執行毒品鑑定公務所出具之書面鑑定報告
    ，依據刑事訴訟法第159條之立法理由及同法第206條規定，
    復審酌毒品鑑定報告均係由專業機關人員本於其專業知識及
    儀器所作成，又上開鑑定書與本案之事實具有關聯性，是可
    認上開鑑定書當具有證據能力。
  (四)卷附之現場照片等，係屬機械性紀錄特徵，也就是認識對象
    的是照相鏡頭，透過鏡頭形成的畫面映寫入膠卷或記憶體，
    然後還原於照相紙上，故照相中不含有人的供述要素，在現
    實情形與作為傳達結果的照相，在內容上的一致性是透過機
    械的正確性來加以保障的，在照相中，並不存在人對現實情
    形的知覺、記憶，在表現時經常可能發生的錯誤（如知覺的
    不準確、記憶隨時間推移而發生的變化），故照相當然是非
    供述證據，並無傳聞法則之適用，惟卷附上開照片既係透過
    相機、監視器拍攝後經沖印所得，且與本案犯罪事實具有關
    聯性，且被告對於卷內所附之上揭照片亦未主張係執法人員
    違法取得，經查又無不得作為證據之事由，依法自得作為證
    據，而有證據能力。
  (五)按被告以外之人於審判外之陳述，雖不符刑事訴訟法第159
    條之1至第159條之4之規定，然經當事人於審判程序同意作
    為證據，法院審酌該言詞陳述作成時之情況，認為適當者，
    亦得為證據；當事人、代理人或辯護人於法院調查證據時，
    知有刑事訴訟法第159條第1項不得為證據之情形，而未於言
    詞辯論終結前聲明異議者，視為有前項之同意，刑事訴訟法
    第159條之5定有明文。查本案其餘採為判決基礎之被告以外
    之人於審判外之陳述及文書資料，固均屬傳聞證據，惟公訴
    人、被告及其辯護人，於本院準備程序及審理時均未爭執其
    證據能力，且上開證據內容，業經本院於審理時提示並告以
    要旨，各經公訴人、被告及其辯護人表示意見，本院審酌上
    開被告以外之人之言詞陳述係由證人出於自由意志而陳述，
    並無非法取供之情況，上開文書資料之作成過程，亦無不適
    當之情形，認為以之作為本案之證據均屬適當，揆諸上開規
    定，各該審判外之陳述及文書資料均有證據能力。
貳、實體部分：
一、上開犯罪事實業經上訴人即被告吳柏諺坦承不諱，核與其於
    偵查及原審法院審理中供承相符，且分別經證人即購毒者少
    年劉○仁於警詢、偵查及證人何智倫於警詢、原審審理中證
    述係向被告購買第三級毒品愷他命之情節相符（偵查卷第28
    頁、第31頁背面、第108頁、原審卷第118頁背面至第119頁
    ），並有查獲如附表2所示物品之臺中市政府警察局霧峰分
    局搜索、扣押筆錄及扣押物品目錄表、查獲現場照片13張等
    件在卷可參（偵查卷第33至第36頁、第54至第56頁）及附表
    2編號1至8之物等扣案足佐。而上開扣案如附表2編號1至7所
    示之第三級毒品愷他命，經送行政院衛生署草屯療養院鑑定
    ，確均含有愷他命成分，有該院99年9月15日草療鑑字第099
    0900077號鑑定書在卷可憑（偵查卷第123至第124頁），足
    認被告販賣第三級毒品愷他命之自白核與事實相符，堪以採
    信。
二、按販賣毒品之所謂販賣行為，須行為人主觀上有營利意圖，
    且客觀上有販入或賣出毒品行為，即足構成，至於實際上是
    否已經獲利，則非所問（參考最高法院93年度台上字第1651
    號判決意旨）。且衡諸我國查緝毒品愷他命之販賣一向執法
    甚嚴，又科以重度刑責，且販賣上開毒品既係違法行為，當
    非可公然為之，亦無公定價格，而屬白色結晶體狀之愷他命
    更是可隨意增減份量分裝，每次買賣之價量，可能隨時依雙
    方關係深淺、資力、需求量及對行情之認知、來源是否充裕
    、查緝是否嚴謹、購買者被查獲時供述購買對象之可能風險
    之評估等情形，而異其標準，非可一概而論；販賣之人從價
    差或量差中牟利之方式雖異，其意圖營利之販賣行為則同一
    。且上開毒品取得不易，倘若非有利可圖，一般人當無干冒
    重度刑責而提供上開毒品給他人之可能。況被告與上開買受
    毒品之證人間並無特殊之親屬情誼，則被告倘非有利可圖，
    應無平白費時、費力而為前揭交付上開毒品予上開買受人之
    理。是被告主觀上具有營利之販賣意圖，當無疑義。
三、綜上證據調查結果，被告之自白核與事實相符，自得採為論
    罪科刑之依據，本案事證已臻明確，被告所為上開犯行，均
    至堪認定，應予依法論科。
四、論罪部分：
  (一)核被告就犯罪事實一(一)、(二)、(三)所為，均係犯毒品危害防制
    條例第4條第3項之販賣第三級毒品罪（犯罪事實一(三)部分，
    業經一審公訴檢察官於一審當庭更正，本院自應就更正後之
    犯罪事實予以審理）。又第三級毒品愷他命純質淨重20公克
    以上，不得非法持有、販賣，惟本件並無證據認被告持有第
    三級毒品已達純質淨重20公克以上，自難認其持有愷他命之
    行為已成罪，不生被告持有、販賣愷他命間之低度、高度行
    為論罪問題。被告所為3次販賣第三級毒品愷他命犯行間，
    犯意各別，行為互殊，應予分論併罰。至被告犯罪事實欄一
    (一)所販賣之對象雖為少年劉○仁，然成年人對未成年人犯毒
    品危害防制條例第6、7、8條之罪者，始應依各該條項之罪
    加重刑度，該條例第9條規定綦詳，是該條例既已明示加重
    刑度之情形，而販賣毒品未在該條所定規範範圍內，足見販
    賣毒品予兒童或少年並無加重其刑之適用可言（參考臺灣高
    等法院暨所屬法院99年法律座談會刑事類提案第17號研討結
    果、最高法院98年度台上字第3932號、95年度台上字第4670
    號判決意旨）。況販毒者與購毒者係屬對向犯罪之結構，亦
    即販毒者實非故意對購毒者犯罪，故成年人販賣毒品予兒童
    或少年，自不構成教唆、幫助或利用其犯罪或與之共同實施
    犯罪或故意對其犯罪之情事，即無兒童及少年福利法第70條
    第1項前段加重其刑規定之適用，故被告此部分犯行，尚無
    兒童及少年福利法第70條第1項前段加重其刑規定之適用，
    應予敘明。
  (二)按毒品危害防制條例第17條第2項關於「犯第四條至第八條
    之罪於偵查及審判中均自白者，減輕其刑。」之規定，旨在
    獎勵犯罪人之悛悔，同時使偵查或審判機關易於發現真實，
    以利毒品查緝，俾收防制毒品危害之效；故不論該被告之自
    白，係出於自動或被動、簡單或詳細、一次或多次，並其自
    白後有無翻異，苟其於偵查及審判中均有自白，即應依法減
    輕其刑（參考最高法院98年度台上字第6928號判決意旨）。
    次按毒品危害防制條例第17條第2項規定「犯第四條至第八
    條之罪於偵查及審判中均自白者，減輕其刑」，旨在鼓勵毒
    犯自白認罪，以開啟其自新之路，故毒販在偵查及審判中之
    歷次陳述，各有一次以上之自白者，不論其之自白，係出於
    自動或被動、簡單或詳細，並其自白後有無翻異，即應依法
    減輕其刑。而自白在學理上有所謂「狹義自白」與「廣義自
    白」二種概念；刑事訴訟法第100條規定，雖將被告對於犯
    罪之自白及其他不利益之陳述區分為二，然自白在本質上亦
    屬於自己不利益陳述之一種，而同法第156條第1項，固僅就
    自白之證據能力為規定，但對於其他不利益之陳述證據能力
    之有無，仍有其適用。基於被告自白在刑事訴訟法上之證據
    能力與證明力有諸多之限制，因此法規範上所謂被告之自白
    ，宜從廣義解釋，除指對於犯罪事實全部或一部為肯定供述
    之狹義自白外，尚包括狹義自白以外之其他承認不利於己之
    事實所為之陳述在內（參考最高法院99年度台上字第4874號
    判決意旨）。經查，本件被告於警詢中、偵查中均曾自承於
    99年8月間販賣第三級毒品愷他命予何智倫2、3次，販賣予
    少年劉○仁1次（偵查卷第23頁、第67頁、第80至第81頁）
    ，於法院審理中亦坦承有前開販賣毒品犯行（原審卷第120
    頁、第121頁背面、本院卷第61頁背面、第62頁）。從而，
    被告就犯罪事實一(一)(二)(三)之犯行，於偵查中及法院審理時均
    坦白承認，應依毒品危害防制條例第17條第2項之規定，均
    各減輕其刑。
  (三)按犯毒品危害防制條例第4條第3項販賣第三級毒品罪，供出
    毒品來源，因而查獲其他正犯或共犯者，減輕或免除其刑，
    毒品危害防制條例第17條第1項定有明文，所謂「供出毒品
    來源，因而查獲其他正犯或共犯者」，係指犯罪行為人供出
    毒品來源之對向性正犯，或與其具有共同正犯、共犯（教唆
    犯、幫助犯）關係之毒品由來之人的相關資料，諸如其前手
    或共同正犯、共犯之姓名、年籍、住居所或其他足資辨別之
    特徵等項，使調查或偵查犯罪之公務員得據以對之發動調查
    或偵查程序，並因此而確實查獲其人、其犯行者，始足該當
    （參考最高法院99年度台上字第7606號判決意旨）。本件被
    告於偵查中及法院審理時雖供稱其販賣愷他命的來源係吳翌
    誠，然本件經警方偵辦結果，因吳翌誠所持用之行動電話已
    停用，無法對吳翌誠實施通訊監察，有臺中市政府警察局霧
    峰分局100年4月13日中市警霧分偵字第1000006553號函覆在
    卷可參（原審卷第66至第80頁），本院審理時，經再函詢臺
    中市政府警察局霧峰分局有無因被告吳柏諺之供述而查獲吳
    翌誠涉嫌販賣毒品之犯行，該分局函覆本院：經查本分局並
    無因吳柏諺之供述而查獲吳翌誠販毒之情事等語，亦有該分
    局100年11月08日中市警霧分偵字第1000032366號函可佐（
    本院卷第47頁）。是本件並未因被告供出毒品來源而查獲其
    他正犯或共犯，則依前揭說明，被告自無從依毒品危害防制
    條例第17條第1項之規定再減輕或免除其刑。
  (四)按刑法第59條規定犯罪之情狀可憫恕者，得酌量減輕其刑，
    其所謂「犯罪之情狀」，與同法第57條規定科刑時應審酌之
    一切情狀，並非有截然不同之領域，於裁判上酌減其刑時，
    應就犯罪一切情狀（包括第57條所列舉之10款事項），予以
    全盤考量，審酌其犯罪有無可憫恕之事由（即有無特殊之原
    因與環境，在客觀上足以引起一般同情，以及宣告法定低度
    刑，是否猶嫌過重等等），以為判斷；又刑法第59條所規定
    之酌量減輕其刑，係裁判上之減輕，必以犯罪之情狀顯可憫
    恕，認為科以最低度刑仍嫌過重者，始有其適用。如別有法
    定減輕之事由者，應優先適用法定減輕事由減輕其刑後，猶
    嫌過重時，方得為之（參考最高法院95年度台上字第6157號
    、98年度台上字第6342、5436號裁判意旨）。經查，本案被
    告所犯上開販賣第三級毒品愷他命犯行，均合於毒品危害防
    制條例第17條第2項之減刑要件，已如前述，經減輕其刑後
    ，被告所為販賣第三級毒品之犯行，已與一般販賣第三級毒
    品案件，在無其他法定減輕事由之情形，法定刑一概為5年
    以上有期徒刑，罪刑有違相當或比例原則之情形迥異。況被
    告明知毒品施用者容易成癮，倘濫行販賣，非但對施用者身
    心造成傷害，且多有施用致死之案例，為國家嚴格查禁之違
    禁物，被告猶為販賣第三級毒品之犯行，危害社會秩序不輕
    ，尚難認有何客觀上足以引起一般人之同情之情形。至於被
    告雖於犯後坦認犯行，深表悔意，態度良好，惟上揭事項均
    屬從輕量刑之標準，難認被告犯罪之情狀有顯可憫恕之情形
    。是本院綜合各情，認被告所為上開販賣第三級毒品犯行，
    於適用前揭刑之減輕事由，減輕其刑後，已無情輕法重之情
    形，亦無顯可憫恕之情狀，爰不依刑法第59條規定，遞減其
    刑，附此敘明。
  (五)原審以被告犯罪事證明確，並審酌被告明知第三級毒品愷他
    命，均係戕害人身心之物，竟無視國家杜絕毒品犯罪之禁令
    ，鋌而走險販賣予他人施用，危害社會治安及國民健康，且
    其亦知悉上開毒品施用日久足以使施用者導致精神、性格異
    常，造成生命危險之生理成癮性及心理依賴性，竟仍販賣第
    三級毒品愷他命予他人施用，其行為殊不足取，併衡酌被告
    犯罪後，均坦承各次犯行，尚知悔悟，各次販賣所得非多、
    販賣毒品數量非鉅、犯罪之動機、目的、手段、高中畢業之
    智識程度、小康之家庭經濟狀況等一切情狀，分別量處如附
    表1所示之刑，並就應沒收之物依法宣告沒收或沒收銷燬（
    詳后），及定其應執行刑有期徒刑年捌月，認事用法核無
    違誤，量刑亦稱妥適，被告上訴意旨稱其有供出毒品來源應
    依毒品危害防制條例第17條第1項之規定減輕其刑，及請求
    依刑法第59條之規定酌減其刑云云，均無理由（詳見上開理
    由四、(三)、(四)所述），應予駁回。
五、沒收之諭知
  (一)按以營利為目的販入毒品，經多次販賣後，持有剩餘毒品被
    查獲，其各次販賣毒品行為，固應併合處罰。惟該持有剩餘
    毒品之低度行為，應僅為最後一次販賣毒品之高度行為所吸
    收，不另論罪。則就該查獲之剩餘毒品，祇能於最後一次之
    販賣毒品罪宣告沒收銷燬，不得於各次販賣毒品罪均宣告沒
    收銷毀（參考最高法院97年度台上字第4068號、97年度台上
    字第3618號判決意旨）。次按依毒品危害防制條例第18條第
    1項前段之規定，應予沒收銷燬之毒品，以經查獲之第一、
    二級毒品為限；同條項後段復規定查獲之第三、四級毒品，
    無正當理由而擅自持有者，沒入銷燬之。且觀諸本條於92年
    7月9日修正之立法理由略以：持有或施用笫三、四級毒品因
    不構成犯罪，配合本條例第11條之1，業已增列無正當理由
    不得擅自持有第三、四級毒品及製造或施用毒品器具之規定
    ，於第1項中段予以修正為「查獲之笫三、四級毒品及製造
    或施用毒品之器具，無正當理由而擅自持有者，均沒入銷燬
    之」，從而倘係查獲製造、運輸、販賣、意圖販賣而持有、
    以非法方法使人施用、引誘他人施用或轉讓第三、四級毒品
    ，既屬同條例相關法條明文規定處罰之犯罪行為，即非該條
    項應依行政程式沒入銷燬之範圍。又同條例第19條第1項所
    定「供犯罪所用或因犯罪所得之物」，係指犯第4條至第9條
    、第12條、第13條或第14條第1項、第2項之罪所用或所得之
    物，不包括毒品本身在內，是尚不得援用此項規定為第三、
    四級毒品之沒收依據。再同條例對於查獲之製造、運輸、販
    賣、意圖販賣而持有、以非法方法使人施用、引誘他人施用
    及轉讓第三、四級毒品之沒收，並無特別規定，如其行為已
    構成犯罪，則該毒品即屬不受法律保護之違禁物，應回歸刑
    法之適用，依刑法第38條第1項第1款之規定沒收之，始為適
    法（參考最高法院96年度台上字第89號、96年度台上字第72
    7號判決意旨）。本案員警於上開時地查獲被告，扣得附表2
    編號1至7所示之物，經送往行政院衛生署草屯療養院鑑定，
    均含第三級毒品愷他命成分，有該院99年9月15日草療鑑字
    第0990900077號鑑定書在卷可參（偵查卷第123至第124頁）
    ，而前揭第三級毒品除供被告自己施用，亦有販賣，且為被
    告於99年8月25日下午17時始購入，業據被告供認在卷（偵
    查卷第20頁），既為被告犯罪事實欄一(三)販賣愷他命犯行後
    所剩餘之愷他命，應依刑法第38條第1項第1款之規定，在被
    告所為犯罪事實欄一(三)販賣第三級毒品犯行之罪刑項下宣告
    沒收。又盛裝前開第三級毒品之包裝袋，因仍有毒品殘留而
    無法完全析離，亦應視為毒品，故與所盛裝之第三級毒品併
    予沒收，而鑑驗所耗損之毒品既已滅失，自無沒收之問題，
    併予敘明。
  (二)再依毒品危害防制條例第19條第1項規定，犯同條例第4條之
    罪者，其供犯罪所用或因犯罪所得之財物，均沒收之，如全
    部或一部不能沒收時，追徵其價額或以其財產抵償之。該規
    定所稱「追徵其價額」者，係指所沒收之物為金錢以外之其
    他財物而無法沒收時，應追徵其價額，使其繳納與原物相當
    之價額。如所得財物為金錢而無法沒收時，始應「以其財產
    抵償之」（參考最高法院93年度台上字第4584號判決意旨）
    。又行動電話之SIM卡，係電信公司交予客戶使用，該門號
    期滿或退租時，電信公司僅須將原卡片所設定之資料由該公
    司之行動電話系統中消除，卡片並非由客戶所借用，亦無約
    滿或儲值額度用罄後應予回收之機制，此為公眾週知之現今
    行動電話使用交易之常態，則依循現今交易型態，縱行動電
    話登記名義人並非被告本人，然依社會一般行動電話之使用
    慣例，仍應將其所有權歸屬於被告。查扣案附表2編號8之行
    動電話（含SIM卡1張），為被告所有，且係供被告為犯罪事
    實欄一(二)之販賣第三級毒品犯行所使用，業據被告自承在卷
    （原審卷第122頁），爰依毒品危害防制條例第19條第1項規
    定，於犯罪事實欄一(二)販賣第三級毒品罪之罪刑項下，宣告
    沒收。另被告於附表1所示各次販賣第三級毒品愷他命之實
    際所得，雖均未扣案，仍應依據毒品危害防制條例第19條第
    1 項之規定，於其所犯各罪之論罪科刑主文項下分別予以沒
    收，並諭知如全部或一部不能沒收時，以其財產抵償之。至
    附表2編號9行動電話，因無證據證明與本案犯罪有關；附表
    2編號10之香菸，為被告自行施用所用，亦據被告供承不諱
    ，與本案犯罪無關，均不予宣告沒收，併此敘明。
據上論結，應依刑事訴訟法第368條，判決如主文。
本案經檢察官劉家芳到庭執行職務。
中    華    民    國    100    年    11    月    24     日
             刑事第二庭    審判長法  官  邱  顯  祥
                                 法  官  王  鏗  普
                                 法  官  姚  勳  昌
以上正本證明與原本無異。
如不服本判決應於收受送達後10日內向本院提出上訴書狀，其未
敘述上訴之理由者，並得於提起上訴後10日內向本院補提理由書
（均須按他造當事人之人數附繕本）「切勿逕送上級法院」。
                                 書記官  吳  宗  玲
中    華    民    國    100    年    11    月    24     日
毒品危害防制條例第4條
製造、運輸、販賣第一級毒品者，處死刑或無期徒刑；處無期徒
刑者，得併科新臺幣二千萬元以下罰金。
製造、運輸、販賣第二級毒品者，處無期徒刑或七年以上有期徒
刑，得併科新臺幣一千萬元以下罰金。
製造、運輸、販賣第三級毒品者，處五年以上有期徒刑，得併科
新臺幣七百萬元以下罰金。
製造、運輸、販賣第四級毒品者，處三年以上十年以下有期徒刑
，得併科新臺幣三百萬元以下罰金。
製造、運輸、販賣專供製造或施用毒品之器具者，處一年以上七
年以下有期徒刑，得併科新臺幣一百萬元以下罰金。
前五項之未遂犯罰之。
附表1：
┌──┬─────┬───────────────────┐
│編號│犯罪行為  │所犯罪名及應處刑罰                    │
├──┼─────┼───────────────────┤
│1   │犯罪事實欄│吳柏諺販賣第三級毒品，處有期徒刑貳年捌│
│    │一(一)      │月，未扣案之販賣第三級毒品所得新臺幣│
│    │          │佰元沒收之，如全部或一部不能沒收時，以│
│    │          │其財產抵償之。                        │
├──┼─────┼───────────────────┤
│2   │犯罪事實欄│吳柏諺販賣第三級毒品，處有期徒刑貳年捌│
│    │一(二)      │月，附表2編號8所示之物沒收之；未扣案之│
│    │          │販賣第三級毒品所得新臺幣肆佰元沒收之，│
│    │          │如全部或一部不能沒收時，以其財產抵償之│
│    │          │。                                    │
├──┼─────┼───────────────────┤
│3   │犯罪事實欄│吳柏諺販賣第三級毒品，處有期徒刑貳年捌│
│    │一(三)      │月，附表2編號1至7所示之物均沒收；未扣 │
│    │          │案之販賣第三級毒品所得新臺幣肆佰元沒收│
│    │          │之，如全部或一部不能沒收時，以其財產抵│
│    │          │償之。                                │
└──┴─────┴───────────────────┘
附表2：
┌──┬─────────┬───────────────┐
│編號│物        品      │備                          註│
├──┼─────────┼───────────────┤
│1   │愷他命1包（含包裝 │送驗淨重為0.3409公克，驗餘淨重│
│    │袋1只）           │為0.3401公克，檢出愷他命。    │
├──┼─────────┼───────────────┤
│2   │愷他命1包（含包裝 │送驗淨重為0.1952公克，驗餘淨重│
│    │袋1只）           │為0.1941公克，檢出愷他命。    │
├──┼─────────┼───────────────┤
│3   │愷他命1包（含包裝 │送驗淨重為0.3475公克，驗餘淨重│
│    │袋1只）           │為0.3471公克，檢出愷他命。    │
├──┼─────────┼───────────────┤
│4   │愷他命1包（含包裝 │送驗淨重為0.3530公克，驗餘淨重│
│    │袋1只）           │為0.3521公克，檢出愷他命。    │
├──┼─────────┼───────────────┤
│5   │愷他命1包（含包裝 │送驗淨重為0.3258公克，驗餘淨重│
│    │袋1只）           │為0.3249公克，檢出愷他命。    │
├──┼─────────┼───────────────┤
│6   │愷他命1包（含包裝 │送驗淨重為0.3406公克，驗餘淨重│
│    │袋1只）           │為0.3390公克，檢出愷他命。    │
├──┼─────────┼───────────────┤
│7   │愷他命1包（含包裝 │送驗淨重為0.3609公克，驗餘淨重│
│    │袋1只）           │為0.3594公克，檢出愷他命。    │
│    │                  │（編號1至7之愷他命驗餘合計淨重│
│    │                  │2.2567公克）                  │
├──┼─────────┼───────────────┤
│8   │行動電話1支（含SIM│被告所有供犯罪事實一(二)所用之物│
│    │卡1張，門號       │                              │
│    │0000000000）      │                              │
├──┼─────────┼───────────────┤
│9   │行動電話1支（含SIM│與本案犯罪無關聯              │
│    │卡1張，門號       │                              │
│    │0000000000）      │                              │
├──┼─────────┼───────────────┤
│10  │香菸1支           │與本案犯罪無關聯              │
│    │                  │（送驗淨重為0.7584公克，驗餘淨│
│    │                  │重為0.6921公克，檢出愷他命）。│
└──┴─────────┴───────────────┘